# 商誉减值测试的问题

提问人：davia4120 时间：2020-06-11 09:50:00
2018 年母公司因为反向收购存在 15 个亿商誉账面价值，已分摊至下面的资产组， 2019 年 1 月母公司出售自身12%股权， 2019 年减值测试时，少数股权的誉誉账面价值是多少？ 1 ）全商誉的账面价值15/0.88，少数股权商誉15/0.880.12， 2 ） 15 0.12

回答人：chenyiwei
“2019年 1 月母公司出售自身12%股权”具体是指什么？是上市公司出售了法律上子公司（会计上母公司）的部分股权？一般理解，此时就是一项权益性交易，不应导致合并报表层面的商誉金额发生变动，后续减值测试时的商誉是针对会计上被购买方（上市公司的原有业务），合并报表层面对其享有的权益比例仍然是100%，不应模拟计算归属少数股东的这部分商誉，减值测试中计入资产组账面价值的商誉仍然是 15 亿元。